【裁判字號】    90,裁,1094
【裁判日期】    901227
【裁判案由】    聲請停止執行
【裁判全文】
最  高  行  政  法  院  裁  定                    九十年度裁字第一○九四號
    抗  告  人  臺灣愛鷗網股份有限公司
    代  表  人  甲○○
    相  對  人  行政院公平交易委員會
    代  表  人  乙○○
右當事人間因聲請停止執行事件，抗告人不服中華民國九十年十月三十一日臺北高等
行政法院九十年度停字第八四號裁定，提起抗告，本院裁定如左︰
    主  文
抗告駁回。
抗告訴訟費用由抗告人負擔。
    理  由
一、按於行政訴訟起訴前，如原處分或決定之執行將發生難於回復之損害，且有急迫
    情事者，行政法院亦得依受處分人或訴願人之聲請，裁定停止執行，行政訴訟法
    第一百十六條第三項定有明文。
二、本件抗告人在原審聲請意旨略以：抗告人因違反公平交易法案件，遭相對人以（
    九十）公處字第○五七號處分，諭令抗告人停止違法行為並處新台幣（以下同）
    七十萬元罰鍰，抗告人不服向行政院提起訴願，亦經駁回，抗告人正準備於近日
    提起行政訴訟。惟法務部行政執行署已命抗告人繳納七十萬零六十八元之罰鍰。
    查相對人所為原處分顯屬違法，於可期待之將來必將撤銷，且抗告人沒有能力承
    擔巨大之賠償及罰鍰，有難以回復之損害，年關將至，景氣不佳，顯有急迫情事
    ，依行政訴訟法第一百一十六條第三項之規定，聲請停止法務部行政執行署板橋
    行政執行處九十年公平罰執字第八九五二號強制執行程序云云。
三、原裁定以：本件抗告人應依行政執行法第九條之規定，向該執行機關聲請救濟。
    抗告人就不屬行政法院權限之事件聲請停止執行，於法不合，應以裁定駁回之。
    是本件抗告人之聲請不合法。又縱認抗告人之真意係聲請停止相對人所為罰鍰行
    政處分之執行；惟按訴願決定後，行政訴訟起訴前，如原處分或決定之執行，將
    發生難於回復之損害，且有急迫情事，行政法院得依受處分人或訴願人之聲請裁
    定停止執行，此觀行政訴訟法第一百十六條第三項前段規定自明。所謂「難於回
    復之損害」，係指其損害不能回復原狀，或不能以金錢賠償，或在一般社會通念
    上，認為執行可認達到回復困難之程度而言。本件抗告人所聲請停止執行者為罰
    鍰行政處分，抗告人如受執行，所受損害即能以金錢賠償，不生難於回復之損害
    情事；至其主張無能力支付罰金乙節，亦與前揭停止執行之要件不符，其聲請停
    止執行，亦不應准許為由，遂駁回抗告人停止執行之聲請。
四、抗告意旨略以：本件抗告人係主張原處分之執行將發生難於回復之損害，且有急
    迫之情事，依首揭法條意旨，符合聲請停止執行之要件。抗告人認為原處分若不
    予停止執行，非但對抗告人生活秩序產生嚴重影響，更將使公權力威信蕩然無存
    。七十萬元現金之執行，對企業雖不大，惟年關將屆，且對企業商譽有所影響，
    甚至發生倒閉情事。故本件執行，應屬難以回復之損害云云。經查，本件抗告人
    主張停止執行者，係指相對人九十公處字第○五七號科處七十萬元之行政處分，
    合先明。又所謂「難於回復之損害」，係指其損害不能回復原狀，或不能以金
    錢賠償，或在一般社會通念上，認為執行可認達到回復困難之程度而言。本件抗
    告人所聲請停止執行者為罰鍰行政處分，抗告人如受執行，所受損害非不能以金
    錢賠償，即不生難於回復之損害情事，自與首揭聲請停止執行要件不符，原裁定
    予以駁回，雖理由略有瑕疵，惟其結論並無二致，應認本件抗告為無理由，應予
    駁回。
據上論結，本件抗告為無理由，爰依行政訴訟法第二百七十二條、第一百零四條、民
事訴訟法第四百九十二條第一項、第九十五條、第七十八條，裁定如主文。
中    華    民    國      九十      年     十二       月    二十七      日
                    最 高 行 政 法 院  第 五 庭
                                審 判 長 法  官      廖  政  雄
                                         法  官      趙  永  康
                                         法  官      林  清  祥
                                         法  官      鍾  耀  光
                                         法  官      姜  仁  脩
右  正  本  證  明  與  原  本  無  異
                                         法院書記官  莊  俊  亨
中    華    民    國      九十      年      十二      月    二十八      日


司法院資訊處製作；財團法人民間司法改革基金會備份。
